【裁判字號】    91,交抗,896
【裁判日期】    920305
【裁判案由】    聲明異議
【裁判全文】
臺灣高等法院臺中分院刑事裁定                    九十一年度交抗字第八九六號
    抗  告  人
    即受處分人  甲○○○○運股份有限公司
                設苗栗縣竹南鎮.
    代  表  人  葉彭碧瑛
右抗告人因聲明異議案件，不服臺灣苗栗地方法院中華民國九十一年十一月十四日所
為裁定（九一年度交聲字第一一三號）提起抗告，本院裁定如左：
    主      文
抗告駁回。
    理      由
一、抗告意旨略以：本件違規駕駛人潘智華之駕駛執照遭註銷，固為事實，依法科罰
    亦無不當。惟本車遭連續告發，係員警於告發之始，未依法禁止駕駛人繼續駕駛
    並當場扣留車輛牌照（駕駛人亦隱匿罰單），致抗告人遭連續告發三次（其中一
    張罰單已另向台灣苗栗地方法院聲明異議），造成此結果，實非抗告人所能知悉
    。原審未就本案之因果關係，審酌員警執法不當，即將責任歸咎於抗告人，遽予
    裁量最重之處罰，認事用法，均有不當，爰提起抗告，請撤銷原裁定，另為輕罰
    之裁定云云。
二、按「汽車駕駛人駕駛聯結車、大客車、大貨車，有下列情形之一者，汽車所有人
    及駕駛人各處新臺幣四萬元以上八萬元以下罰鍰，並當場禁止該汽車駕駛人繼續
    駕駛及扣留其車輛牌照：一、未領有駕駛執照駕車者。二、領有機器腳踏車駕駛
    執照駕車者。三、領有小型車駕駛執照駕車者。四、領有大貨車駕駛執照，駕駛
    大客車、聯結車或領有大客車駕駛執照，駕駛聯結車者。五、使用註銷之駕駛執
    照駕車者。六、使用偽造、變造或矇領之駕駛執照駕車者。七、駕駛執照吊扣期
    間駕車者。前項第五款、第六款之駕駛執照，均應扣繳之；第七款並吊銷其駕駛
    執照。違反第一項情形，並吊扣其汽車牌照三個月。」為道路交通管理處罰條例
    第二十一條之一所明文規定。
三、經查抗告人對於其所有牌照號碼ＨＮ—五五二號營業大貨車之駕駛人駕駛執照遭
    註銷而仍駕駛該車，經警舉發裁罰之事實並不爭執。雖其辯稱：當時不知情，且
    警員並未禁止駕駛人駕駛，並當場扣留車輛牌照，以致連續處罰云云。惟查抗告
    人既係駕駛潘智華之僱主，且為該大貨車之所有人，其本應隨時注意駕駛人是否
    有合法之駕駛執照，以維行車安全，自難諉責於執勤警員未禁止駕駛人駕駛及扣
    留牌照，而免負違規之處罰。是原審認為原處分機關依道路交通管理處罰條例第
    二十一條之一第一項第一款及同條第三項規定，先後二次裁處各六萬元罰鍰並吊
    扣汽車牌照三個月，於法核無違誤，而裁定駁回異議，於法並無不合，應予維持
    。本件受處分人仍執前詞，提起抗告，並無理由，應予駁回。
爰依道路交通事件處理辦法第二十五條、第二十六條、刑事訴訟法第四百十二條裁定
如主文。
中      華      民      國      九十二      年      三      月    五    日
                                  臺灣高等法院臺中分院刑事第五庭
                                        審判長法  官  袁  從  楨
                                              法  官  姚  勳  昌
                                              法  官  郭  同  奇
右正本證明與原本無異。
不得抗告。
                                              書記官  陳  玫  伶
中      華      民      國      九十二   年       三      月     六     日
                                                                        Ｒ


司法院資訊處製作；財團法人民間司法改革基金會備份。
